臺灣桃園地方法院小額民事判決
111年度桃保險小字第208號
原      告  國泰世紀產物保險股份有限公司

法定代理人  陳萬祥  
訴訟代理人  張語蓁  
被      告  林奕明  

上列當事人間請求損害賠償事件，於中華民國111年9月12日言詞
辯論終結，本院判決如下：
　　主    文
被告應給付原告新臺幣參仟貳佰肆拾陸元，及自民國一百一十一
年二月十八日起至清償日止，按年息百分之五計算之利息。
原告其餘之訴駁回。
訴訟費用新臺幣壹仟元由被告負擔其中新臺幣壹佰元，餘由原告
負擔。
本判決第一項得假執行。
    事實及理由
一、原告主張：被告於民國110年9月25日下午4 時54分許，騎乘
    車牌號碼000-0000 號普通重型機車（下稱肇事機車），在
    桃園市○○區○○路000號之路邊移車時，因倒車不慎之過失，
    碰撞訴外人廖于禎所駕駛、原告所承保之車牌號碼000-0000
    號自用小客車（下稱系爭車輛），系爭車輛因而受損。其後
    系爭車輛送廠修復，共計支出維修費用新台幣32,459元（含
    工資7,860 元、零件24,599元），並已由原告依保險契約給
    付完畢。因而依侵權行為及保險代位之法律關係提起本件訴
    訟，請求被告賠償。並聲明：被告應給付原告32,459元，及
    自起訴狀繕本送達翌日起至清償日止，按年息5%計算之利息
    。
二、被告則以：被告當時在移動肇事機車時擦撞到系爭車輛，但
    碰撞很小力，不會有那些痕跡，認為原告請求修復費用金額
    過高等語。並聲明：原告之訴駁回。
三、本院之判斷：
  ㈠按故意或過失，不法侵害他人之權利者，負損害賠償責任；
    汽車、機車或其他非依軌道行駛之動力車輛，在使用中加損
    害於他人者，駕駛人應賠償因此所生之損害，民法第184 條
    第1 項前段、第191 條之2 前段分別定有明文。又汽車倒車
    時，應顯示倒車燈光或手勢後，謹慎緩慢後倒，並應注意其
    他車輛及行人，道路交通安全規則第110條第2款亦有規定。
    經查，本件被告於上開時間駕駛肇事機車於事發地點倒車移
    動時，與系爭車輛右側車身碰撞，系爭車輛因而受損之事實
    ，已經本院調取警方道路交通事故處理卷宗，核對其內道路
    交通事故現場圖、調查紀錄表、初步分析研判表、當事人駕
    籍資料、現場及車損照片等確認無誤，且為被告就碰撞系爭
    車輛不爭執。從而，被告應就就系爭車輛毀損所生損害自應
    負賠償之責。
  ㈡次按不法毀損他人之物者，被害人得請求賠償其物因毀損所
    減少之價額，民法第196 條定有明文；又依上開規定請求賠
    償物被毀損所減少之價額，得以修復費用為估定之標準，但
    以必要者為限（例如：修理材料以新品換舊品，應予折舊）
    ，此有最高法院77年度第9 次民事庭會議決議可資參照。經
    查，原告請求之必要修繕費用為鈑金費用7,860 元及烤漆24
    ,599 元，未包含應計算折舊之零件費用等情，業據其提出
    估價單及電子發票證明聯為佐（見本院卷第7至第9頁）。被
    告辯稱其碰撞系爭車輛之力道很小，不會有那些痕跡，且系
    爭車輛還有其他地方刮痕，不是被告碰撞云云。惟自現場及
    車損照片中可見，肇事機車碰撞系爭車輛之右側車身部位，
    確實有車身漆面掉落，但除被告碰撞系爭車輛處外，仍可見
    有其他烤漆受損，顯見系爭車輛就事故發生前，車身漆面已
    有受損之情形，故審酌被告造成系爭車輛車身烤漆受損之面
    積，應就系爭車輛修繕費用負擔十分之一，是依上開比例計
    算後，原告得請求被告賠償之金額即為3,246元（計算式：3
    2,459*10%＝3,246，元以下四捨五入）。逾此範圍之請求則
    無理由，應予駁回。
四、末按給付無確定期限者，債務人於債權人得請求給付時，經
    其催告而未為給付，自受催告時起，負遲延責任。其經債權
    人起訴而送達訴狀，或依督促程序送達支付命令，或為其他
    相類之行為者，與催告有同一之效力。遲延之債務，以支付
    金錢為標的者，債權人得請求依法定利率計算之遲延利息。
    其利率未經約定，亦無法律可據者，週年利率為5%，為民法
    第229條第2項、第233條第1項前段、第203條分別明定。本
    件原告對被告之損害賠償請求權屬未定給付期限之金錢債權
    ，故其就上述3,246元請求被告給付自起訴狀繕本送達翌日
    即111年2月18日（見本院卷第42頁）起至清償日止，按年息
    5%計算之利息，即屬有據。
四、綜上所述，原告依侵權行為及保險代位之法律關係，請求被
    告給付如主文第1項所示，為有理由，應予准許；逾此範圍
    之請求則無理由，應予駁回。
五、本件原告勝訴部分，係依民事訴訟法第436 條之8適用小額
    訴訟程序所為被告敗訴之判決，爰依同法第436條之20之規
    定，依職權宣告假執行。
六、本件結論已臻明確，兩造其餘攻擊防禦方法及所提證據，經
    審酌均不至影響判決結果，故不逐一論述。
七、訴訟費用負擔之依據：民事訴訟法第79條，並依同法第436 
    條之19第1 項規定，確定訴訟費用1,000 元由被告負擔100
    元，餘由原告負擔。
中　　華　　民　　國　　111 　年　　9 　　月　　30 　日
                  桃園簡易庭  法  官  蘇品蓁
以上為正本係照原本作成。
如不服本判決，應於送達後20日內，向本院提出上訴狀並表明上
訴理由，如於本判決宣示後送達前提起上訴者，應於判決送達後
20日內補提上訴理由書（須附繕本）。
如委任律師提起上訴者，應一併繳納上訴審裁判費。   
中　　華　　民　　國　　111 　年　　9 　　月　　30　　日
                              書記官  潘昱臻
附錄：
一、民事訴訟法第436條之24第2項：
　  對於小額程序之第一審裁判上訴或抗告，非以其違背法令為
    理由，不得為之。
二、民事訴訟法第436條之25：
　  上訴狀內應記載上訴理由，表明下列各款事項：
　  ㈠原判決所違背之法令及其具體內容。
　  ㈡依訴訟資料可認為原判決有違背法令之具體事實。
三、民事訴訟法第471條第1項：（依同法第436條之32第2項規定
    於小額事件之上訴程序準用之）
    上訴狀內未表明上訴理由者，上訴人應於提起上訴後20日內
    ，提出理由書於原第二審法院；未提出者，毌庸命其補正，
    由原第二審法院以裁定駁回之。